【裁判字號】    97,上易,550
【裁判日期】    970415
【裁判案由】    贓物等
【裁判全文】
臺灣高等法院刑事判決                 97年度上易字第550號
上  訴  人  臺灣臺北地方法院檢察署檢察官
被      告  乙○○
上列上訴人因被告贓物案件，不服臺灣臺北地方法院96年度易字
第3337號，中華民國97年1月18日第一審判決（起訴案號：臺灣
臺北地方法院檢察署95年度偵字第15210、21077、22394號），
提起上訴，本院判決如下：
    主  文
原判決關於乙○○搬運贓物部分撤銷。
乙○○搬運贓物，處有期徒刑參月，如易科罰金，以新臺幣壹仟
元折算壹日。
    事  實
一、乙○○與賴志強係兄弟關係，乙○○明知賴志強於96年10月
    2日晚間搬回住處之白鐵門框三條，係賴志強於同日晚間19
    時30分許，以攜帶客觀上足以供兇器使用之鯉魚鉗一支，以
    攀越甲○○位於台北市○○區○○街101巷 15號住所之圍籬
    ，持上開鯉魚鉗拆卸該房屋門框之方式所竊得之贓物，竟仍
    於同日晚間 8時30分許，將該白鐵門框，搬上賴志強所騎乘
    之腳踏車，並與賴志強分乘腳踏車搬運該贓物前往位於台北
    縣新店市○○路○○道路旁之資源回收場出售。嗣為警於台
    北市文山區師大分部前查獲，並扣得白鐵門框三條。
二、案經臺北市政府警察局文山第二分局報請臺灣臺北地方法院
    檢察署偵查起訴。
    理  由
一、按被告以外之人於審判外之言詞或書面陳述，除法律有規定
    者外，不得作為證據，刑事訴訟法第159條第1項固定有明文
    。惟被告以外之人於審判外之陳述，雖不符同法第159條之1
    至第159之4之規定，而經當事人於審判程序同意作為證據，
    法院審酌該言詞陳述或書面陳述作成時之情況，認為適當者
    ，亦得為證據。又當事人、代理人或辯護人於法院調查證據
    時，知有第159條第1項不得為證據之情形，而未於言詞辯論
    終結前聲明異議者，視為有前項之同意，同法第159條之5亦
    定有明文。查本件共犯賴志強、證人即被害人甲○○及卷內
    相關證據等屬被告以外之人於審判外之陳述，檢察官、被告
    於本院審理時，就卷內各項證據之證據能力，均表示無意見
    ，迄本案言詞辯論終結前亦未對卷內各項證據之證據能力聲
    明異議，本院審酌該言詞陳述作成時之情況，並無違法取供
    情形或其他程序上之瑕疵，認以之為證據尚屬適當，自應具
    有證據能力。
二、訊據被告乙○○固不否認有與賴志強一同前往回收場變賣白
    鐵門框，惟矢口否認有何搬運贓物之犯行，辯稱：伊有問賴
    志強白鐵條哪裡來，他說是他撿來的，伊不知道那是贓物等
    語。惟查：被告與其胞弟賴志強共同載運白鐵門框前往回收
    場變賣前，賴志強已告知該物係自溪州街101巷15號1樓之空
    屋內偷竊得來等情，業據被告於偵查時供稱：伊腳踏車上的
    白鐵條是弟弟賴志強拿給伊的，他說是去對面偷的...10 月
    2日伊回家後，他就告訴伊要去對面拆白鐵條，他叫伊幫忙
    搬出去外面... 伊承認有幫他搬白鐵框等語明確在卷（見偵
    字第15210號卷第 57頁），核與被害人甲○○於警詢時指訴
    其所有位於溪州街101巷 15號住所之白鐵門框都被拔走等語
    （見偵字第 21077號卷第16至18頁），以及證人賴志強於警
    詢及偵查中證稱：伊哥哥與伊見面後，他才知道伊去案發地
    竊取白鐵門框（見偵字第21077號卷第9頁）；伊有跟哥哥說
    白鐵窗的來源，他也知道是伊於96年10月2日去溪州街101巷
    15號1樓去拔的等語（同上偵查卷第 54頁）相符，足認被告
    主觀上對白鐵門框係賴志強竊盜所得之贓物一情，已屬明知
    。此外，復有指認贓物照片八幀（見偵字第 21077號卷第33
    至36頁）、贓物認領保管單一紙、賴志強所有供犯罪所用之
    鯉魚鉗一把分別在卷及扣案可佐。本件事證已臻明確，被告
    犯行堪以認定，應依法論科。
三、核被告乙○○所為，係犯刑法第349條第2項之搬運贓物罪。
四、原審不察，就搬運贓物罪部分對被告乙○○為無罪之判決，
    其證據之取捨尚有未洽，檢察官上訴意旨執此指摘原審判決
    此部分不當，為有理由，自應由本院將原審判決撤銷改判。
    爰審酌被告有多項前科，平日素行不佳，為購買毒品施用而
    犯案，及其手段、目的、所得不高、對被害人所造成之損害
    ，暨其生活狀況、教育智識程度及犯後態度尚可等一切情狀
    ，量處如主文所示之刑，並諭知易科罰金之折算標準。
據上論斷，應依刑事訴訟法第369條第1項前段、第364條、第299
條第1項前段，刑法第349條第2項、第41條第1項前段，刑法施行
法第1條之1，判決如主文。
本案經檢察官張啟彬到庭執行職務
中    華    民    國    97    年    4     月    15    日
                  刑事第十庭審判長法  官  楊炳禎
                                  法  官  李春地
                                  法  官  朱光仁
以上正本證明與原本無異。
不得上訴。
                                  書記官  王宜玲
中    華    民    國    97    年    4     月    16    日
附錄：本案論罪科刑法條全文
中華民國刑法第349條
（普通贓物罪）
收受贓物者，處3年以下有期徒刑、拘役或5百元以下罰金。
搬運、寄藏、故買贓物或為牙保者，處5年以下有期徒刑、拘役
或科或併科1千元以下罰金。
因贓物變得之財物，以贓物論。


司法院資訊處製作；財團法人民間司法改革基金會備份。
